臺灣高等法院交通事件裁定　　　　　　　　　　　　九十三年度交抗字第一一八號
　　抗　告　人
　　即受處分人　甲○○
右抗告人因違反道路交通管理處罰條例案件，不服臺灣板橋地方法院中華民國九十二
年十二月二十九日裁定（九十二年度交聲字第一八七三號），提起抗告，本院裁定如
左：
    主  文
原裁定撤銷。
異議駁回。
    理  由
一、按汽車駕駛人於交岔路口十公尺內或設有禁止臨時停車標誌、標線處所臨時停車
    者，處新臺幣 (下同)六百元以上一千二百元以下罰鍰，道路交通管理處罰條例
    第五十五條第二款、第三款、第五十六條第一項第一款分別定有明文。次按禁止
    臨時停車線，用以指示禁止臨時停車路段，以劃設於道路緣石正面或頂面為原則
    ，無緣石之道路得標繪於路面上，距路面邊緣以三０公分為度。本標線為紅色實
    線，線寬除設於緣石，正面者以緣石高度為準外，其餘皆為一公分。本標線禁止
    時間為全日廿四小時，如有縮短之必要時，應以標誌及附牌標示之。道路交通標
    誌標線號誌設置規則第一百六十九條亦有明文。
二、原處分機關交通部公路總局台北區監理所九十二年十二月十一日北監自裁字裁四
    ０─Ｃ00000000號違反道路交通管理事件裁決書以抗告人即受處分人甲
    ○○於民國九十二年十月三日十三時四十一分許，將其所有之車牌號碼ＧＵ－三
    九四八號自用小客車停放於臺北縣板橋市○○街四巷二號對面之禁止臨時停車處
    （於交岔路口十公尺內）並設有禁止臨時停車標線（紅色實線），因駕駛人不在
    場而經警員逕行舉發，爰依道路交通管理處罰條例第五十六條第一項第一款之規
    定，處罰鍰九百元。受處分人不服聲明異議，原審以異議無理由，裁定駁回。
三、抗告意旨略以：抗告人即受處分人甲○○已提出具體且完整之證據證明本人停放
    於臺北縣板橋市○○街四巷二號對面時，地上並未畫上紅線，且若不能停放，抗
    告人不會將車停放該處三至四天。又該路段本無紅線，附近居民輪流停車，該處
    之長度超過一輛車，並不會影響車輛轉彎，且原裁定未就行政機關利用大型機具
    將抗告人之自用小客車舉起，並在地上畫線一事有所說明，請依法撤銷原裁定云
    云。
四、經查：
（一）、抗告人於九十二年十月三日十三時四十一分許，將其所有之車牌號碼ＧＵ－
        三九四八號自用小客車停放於臺北縣板橋市○○街四巷二號對面交岔路口十
        公尺內，並設有禁止停車標線（紅色實線）之臨時停車處，因駕駛人不在場
        而經警員逕行舉發一節，有臺北縣政府警察局九十二年十月三日北縣警交字
        第Ｃ00000000號舉發違反道路交通管理事件通知單影本一紙及現場
        採證照片二幀附卷足憑（見原審卷第二二頁、第十四頁、第十五頁）。
（二）、依上開現場採證照片二幀所示，抗告人所有之車牌號碼ＧＵ－三九四八號自
        用小客車確係停放於禁止臨時停車處，雖依抗告人所提出之監視錄影畫面而
        認於九十二年十月一日十二時許，前開自用小客車確曾因畫紅線之故而經大
        型機具予以搬動，然臺北縣政府警察局海山分局九十二年十一月十九日海警
        交裁字第０九二００四六一０七號函敘明：「本路段之標線非新繪設，其原
        已有禁停標線，因道路重新鋪設再繪設，且該車停車位置又於路口，也有影
        響車輛轉彎之虞。」，可見該路口本設有禁停標線，嗣因行政機關重新舖設
        道路而補劃紅線，是抗告人辯稱停車時地上並未畫上紅線云云，顯無理由。
        又查本件抗告人所有之車牌號碼ＧＵ－三九四八號自用小客停放位置距交岔
        路口，不足十公尺，係禁止臨時停車之處，而抗告人自承停車達三、四日之
        久，已嚴重影響交通安全，自應依法處罰其違規之行為。從而，本件抗告人
        違反道路交通管理處罰條例第五十六條第一項第一款之行為，堪予認定。
（三）、另抗告人所有之自用小客車是否未經抗告人同意，行政機關即利用大型機具
        予以搬動，又此行為是否侵害抗告人之權益，尚非本件抗告程序所得審酌，
        併予敘明。
五、原審認抗告人確有前揭違規行為，依道路交通管理處罰條例第五十六條第一項第
    四款之規定，駁回抗告人異議之聲明，固非無見。惟查抗告人係於禁止臨時停車
    之處所停車，原裁定誤引道路交通管理處罰條例第五十六條第一項第四款之規定
    ，其適用法律並非正確，惟原處分機關依道路交通管理處罰條例第五十六條第一
    項第一款裁處受處分人罰鍰九百元，核無不合。抗告意旨否認違規行為雖無理由
    ，惟原裁定既有上開可議之處，自應由本院將原裁定撤銷，然受處分人前揭違規
    事實既屬明確，其在原審所為異議之聲明應無理由，爰由本院逕為裁定，予以駁
    回。
據上論斷，應依道路交通管理處罰條例第八十九條，道路交通案件處理辦法第二十六
條、第十九條、第二十條，裁定如主文。
中　　　華　　　民　　　國　　九十三　　年　　　三　　　月　　　十　　　日
                              臺灣高等法院交通法庭
                                  審判長法  官  葉　騰　瑞
                                        法  官  劉　壽　嵩
                                        法  官  江　國　華
右正本證明與原本無異。
不得再抗告。
                                        書記官  陳　秋　萍
中　　　華　　　民　　　國　　九十三　　年　　　三　　　月　　　十　　　日
